臺灣高雄地方法院刑事判決　　　　　　　96年度易字第1141號
公　訴　人　臺灣高雄地方法院檢察署檢察官
被　　　告　甲○○
　　　　　　　　　　（另案執行中）
上列被告因竊盜案件，經檢察官提起公訴（96年度偵緝字第684
號），本院判決如下：
    主  文
甲○○攜帶兇器，踰越牆垣竊盜，處有期徒刑拾月，扣案如附表
所示之物均沒收；又攜帶兇器，踰越牆垣竊盜未遂，處有期徒刑
柒月，扣案如附表所示之物均沒收。應執行有期徒刑壹年肆月，
扣案如附表所示之物均沒收。
    事  實
一、甲○○意圖為自己不法所有，於民國95年10月13日上午9 時
    許，騎乘其母江月嬌所有車號KIC-506 號機車至高雄縣岡山
    鎮○○○路6 號及8 號慈濟大學，踰越牆垣進入慈濟大學，
    並以所攜帶如附表所示客觀上均足以對他人生命、身體安全
    構成威脅，且具危險性之兇器，剪下台電公司所有之電線，
    竊取不詳數量臺灣電力公司之電線及慈濟大學所有銅條，得
    手後離去現場。
二、甲○○意圖為自己不法所有，於95年10月13日下午4 時許，
    又前往同址，再度踰越牆垣進入慈濟大學，攜帶如附表所示
    兇器，持其中附表編號1 所示破壞剪剪斷電線而著手竊取，
    尚未得手之際，即為該區管理人員乙○○察覺，甲○○旋即
    逃逸而不遂，警方當場扣得如附表所示之物，並藉上開機車
    車牌號碼循線查獲。
三、案經高雄縣政府警察局岡山分局報告臺灣高雄地方法院檢察
    署檢察官偵查起訴。
    理  由
一、上開犯罪事實，訊據被告甲○○坦承在案（參本院卷第41、
    44、53、55頁），核與證人即目擊被告竊盜之管理人員乙○
    ○於警詢及偵查中證述（見警卷第1 至4 頁、偵卷第20至21
    頁）及證人即目擊被告翻牆進入慈濟大學，其後則將所竊取
    電線載運離去之證人蘇吳柿於警詢中所述相符（見警卷第5
    至7 頁），此外，並有卷附現場勘查圖1 張、現場照片24張
    足資佐證（見警卷第10、19至26頁）。綜上，本件事證明確
    ，被告犯行堪予認定。
二、扣案如附表所示之物，經本院勘驗結果詳如附表勘驗結果欄
    各該編號所示，是上開物品在客觀上均足以對他人之生命、
    身體構成威脅，且具有危險性，有卷附勘驗筆錄可佐（參本
    院卷第37頁），自均屬兇器。核被告於95年10月13日上午9
    時許，踰越圍繞在慈濟大學旁圍牆牆垣進入其內，攜帶上開
    兇器持以竊取臺灣電力公司之電線及慈濟大學所有銅條，所
    為係犯刑法第321 條第1 項第2 款及第3 款之攜帶兇器、踰
    越牆垣加重竊盜罪；被告於95年10月13日下午4 時許，踰越
    圍繞在慈濟大學旁圍牆牆垣進入其內，攜帶上開相同兇器持
    以竊取臺灣電力公司之電線，然未及動手剪斷並將電線置於
    自己實力支配之下，即在案發現場為管理人員乙○○發覺後
    ，旋即逃逸而未竊取得手，被告此部分所為，係犯刑法第32
    1 條第2 項、第1 項第2 款及第3 款之攜帶兇器、踰越牆垣
    加重竊盜未遂罪。而就上開加重竊盜未遂罪部分，雖被告已
    著手加重竊盜行為，惟所竊財物既未得手，仍處於未遂階段
    ，業如前述，依刑法第25條第2 項後段之規定，按既遂犯之
    刑度減輕其刑。又被告所犯上開2 罪，犯意各別，且於不同
    時間分別為之，應予分論併罰。而就上開加重竊盜未遂罪部
    分，雖被告已著手加重竊盜行為，惟所竊財物既未得手，仍
    處於未遂階段，業如前述，依刑法第25條第2 項後段之規定
    ，按既遂犯之刑度減輕其刑，並依法先加後減之。爰審酌被
    告正值青壯，不思循正當途徑賺取財物，竟先後竊取財物，
    任意侵害他人財產權，且前已有2 次竊盜犯行，先後經本院
    判處罪刑確定，有高等法院被告前案紀錄表1 份在卷可證，
    竟又為本件相同犯行，顯然未能深切省悟；惟考量被告犯後
    坦承犯行等一切情狀，量處如主文所示之刑，並定其應執行
    之刑。扣案如附表所示之物，雖被告供稱：並非伊所有，係
    他人棄置現場而由伊持用以竊盜云云，惟據證人乙○○證述
    其見及被告竊取電線而被告隨即倉皇逃離現場時，現場留有
    如附表所示之物，並有現場照片2 張可參（見警卷第18頁）
    ，足認上開工具應為被告所有，供本件犯罪所用之物，爰依
    刑法第38條第1 項第2 款之規定，併予宣告沒收之。
三、據上論斷，應依刑事訴訟法第299 條第1 項前段、第273 條
    之1 第1 項，刑法第321 條第2 項、第1 項第2 款、第3 款
    、第25條第2 項、第51條第5 款、第38條第1 項第2 款，判
    決如主文。
本案經檢察官丙○○到庭執行職務。
中　　華　　民　　國　　96　　年　　4 　　月　　12　　日
                  刑事第十三庭  法　官   戴韻玲
以上正本證明與原本無異。
如不服本判決，應於收受送達後10日內向本院提出上訴書狀。
中　　華　　民　　國　　96　　年　　4 　　月　　12　　日
                                書記官   李春慧
附表：
┌───┬───┬───┬────────────────────┬──────┐
│編號  │品名  │數量  │勘驗結果                                │備註        │
├───┼───┼───┼────────────────────┼──────┤
│1     │破壞剪│1支   │長約60公分，握柄處長約20公分，鐵製，沈重│為足以對他人│
├───┼───┼───┼────────────────────┤生命、身體安│
│2     │老虎鉗│1支   │長約20公分，塑膠握柄處長約12.5公分，鐵製│全構成威脅，│
│      │      │      │，鉗物處銳利，鐵製尖端略有鏽跡          │且具有危險性│
├───┼───┼───┼────────────────────┤之兇器；為被│
│3     │美工刀│1支   │全長約14公分，刀片長約4 公分，刀片略有磨│告所有，供犯│
│      │      │      │損，尖端銳利                            │本件竊盜所用│
│      │      │      │                                        │之物        │
└───┴───┴───┴────────────────────┴──────┘
附錄本判決論罪之法條：
刑法第320條第1項
意圖為自己或第三人不法之所有，而竊取他人之動產者，為竊盜
罪，處5 年以下有期徒刑、拘役或500 元以下罰金。
刑法第321條
犯竊盜罪而有左列情形之一者，處 6 月以上、 5 年以下有期徒
刑：
一  於夜間侵入住宅或有人居住之建築物、船艦或隱匿其內而犯
    之者。
二  毀越門扇、牆垣或其他安全設備而犯之者。
三  攜帶兇器而犯之者。
四  結夥三人以上而犯之者。
五  乘火災、水災或其他災害之際而犯之者。
六  在車站或埠頭而犯之者。
前項之未遂犯罰之
